臺灣宜蘭地方法院交通事件裁定　　　　 96年度交聲字第180號
移送機關　　交通部公路總局臺北區監理所宜蘭監理站
異　議　人　甲○○
上列異議人因違反道路交通管理處罰條例案件，對於交通部公路
總局台北區監理所宜蘭監理站民國96年6月13日所為之處分（原
處分案號：宜監字第43-Q00000000號），聲明異議，本院裁定如
下：
    主  文
異議駁回。
    理  由
一、移送機關裁決意旨略以：異議人即受處分人甲○○於民國96
    年5月21日下午6時30分駕駛車牌號碼K7X-379號重型機車，在
    宜蘭縣羅東鎮○○路與光明街口處，因機車駕駛人駕駛機車
    肇事致人受傷而逃逸及無照駕駛違規，經宜蘭縣警察局羅東
    分局掣發宜警交字第Q00000000號舉發違反道路交通管理事件
    通知單，經移送機關請上開舉發單位調查，仍認異議人違規
    事實明確，乃以異議人違反道路交通管理處罰條例第21條第
    1項第1款、第62條第3項、第4項、第67條第3項、第5項之規
    定，分別裁處異議人罰鍰新台幣（下同）6,000元，並禁考1
    年。
二、異議意旨略以：異議人於96年5月21日下午6時30分駕駛車牌
    號碼K7X-379號重型機車，在宜蘭縣羅東鎮○○路與光明街口
    處與乙○○騎乘之腳踏車發生事故後，和友人黃瀚平皆有與
    乙○○交談，並詢問其有無怎樣，後乙○○先行牽起車子離
    去，異議人隨後才離去，異議人並非肇事逃逸云云。
三、按汽車駕駛人駕駛汽車肇事致人受傷或死亡者，應即採取救
    護措施及依規定處置，並通知警察機關處理，不得任意移動
    肇事汽車及現場痕跡證據，違反者處3,000元以上9,000元以
    下罰鍰；駕駛人肇事致人受傷而逃逸者，吊銷其駕駛執照；
    致人重傷或死亡而逃逸者，吊銷其駕駛執照，並不得再考領
    ，道路交通管理處罰條例第62條第3項、第4項定有明文。又
    汽車駕駛人，曾依本條例其他各條規定吊銷駕駛執照者，一
    年內不得考領駕駛執照，而該項不得考領駕駛執照規定，於
    汽車駕駛人係無駕駛執照駕車者，亦適用之，同條例第67條
    第3項、第5項亦定有明文。
四、經查：
　(一)異議人於96年5月21日下午6時30分無駕駛執照駕駛車牌號碼
　  K7X-379號重型機車搭載黃瀚平，行經宜蘭縣羅東鎮○○路
    與光明街口處，與被害人乙○○騎乘之腳踏車發生擦撞，致
    被害人受有肘挫傷、膝挫傷之傷害之事實，此為異議人所不
    否認，並據被害人於警詢中指述明確，且有本院依職權調閱
    臺灣宜蘭地方法院檢察署96年度偵字第2207號偵查卷附之道
    路交通事故現場圖、道路交通事故調查報告表(一)、(二)、現場
    照片24幀附卷為憑，是此部分之事實堪以認定，合先敘明。
  (二)異議人雖矢口否認有駕駛汽車肇事致人受傷逃逸之事實，辯
    稱發生事故當時伊的機車車頭撞到對方，撞到之後有跌倒，
    伊有問對方有沒有事情，對方說沒有事情，被害人就先離開
    ，伊再離開云云，惟此部分之事實業據被害人於警詢時陳稱
    ：擦撞後伊將腳踏車牽到路旁停放，對方人車倒地後，伊看
    對方將機車扶起就騎車離開現場，對方騎走機車沒有詢問是
    否同意等語（參見宜蘭縣警察局羅東分局96年5月21日警詢
    筆錄），再於偵查時陳稱：甲○○從伊右側衝出來撞到伊之
    後，他也跌倒，他當時沒有問伊有沒有怎樣，就騎機車走了
    等語大致相符（參見臺灣宜蘭地方法院檢察署96年7月18 日
    偵訊筆錄），雖異議人於本院調查時辯稱，伊曾問被害人有
    沒有事情，對方說他沒有事情就先離開，伊再離開云云，惟
    此部分之事實明顯與被害人前揭警詢及偵查時所述不符，應
    係異議人卸責之詞，顯不足採。而被害人因本件車禍受有肘
    挫傷、膝挫傷之傷害，亦有被害人所提同仁堂中醫聯合診所
    出具之診斷證明書在卷可稽。
五、綜上所述，異議人確有駕駛汽車肇事致人受傷而逃逸之違規
    行為。從而，移送機關依道路交通管理處罰條例第62條第3、
    4項之規定裁處罰鍰6,000元，並禁考1年核無不合。異議人之
    異議為無理由，應予駁回。
據上論斷，應依道路交通案件處理辦法第19條，裁定如主文。
中　　華　　民　　國　　96　　年　　11　　月　　14　　日
          　　　　臺灣宜蘭地方法院交通法庭
                   　　　     法　官  辜　漢　忠
以上正本證明與原本無異。
如不服本裁定，應於裁定送達後5日內向本院提出抗告狀。（需
附繕本）
                              書記官   許 麗  汝
中　　華　　民　　國　　96　　年　　11　　月　　15　　日
